【裁判字號】    98,訴,375
【裁判日期】    980430
【裁判案由】    毒品危害防制條例
【裁判全文】
臺灣基隆地方法院刑事判決               98年度訴字第375號
公  訴  人  臺灣基隆地方法院檢察署檢察官
被      告  乙○○
                    （另案於臺灣基隆監獄基隆分監執行中）
上列被告因違反毒品危害防制條例案件，經檢察官提起公訴（98
年度毒偵字第472號），被告就被訴事實為有罪之陳述，經本院
合議庭裁定由受命法官獨任以簡式審判程序審理，判決如下：
    主  文
乙○○施用第一級毒品，累犯，處有期徒刑柒月，扣案之注射針
筒壹支沒收；又施用第二級毒品，累犯，處有期徒刑月，扣案
之第二級毒品安非他命合計毛重零點壹公克（併同難以完全析
離之包裝袋貳只）均沒收銷燬之，吸食器壹組沒收；應執行有期
徒刑捌月，扣案之之第二級毒品安非他命合計毛重零點壹公克
（併同難以完全析離之包裝袋貳只）均沒收銷燬之，注射針筒壹
支及吸食器壹組均沒收。
    事  實
一、乙○○前因施用第二級毒品案件，經觀察、勒戒後，認無繼
    續施用毒品之傾向，於民國89年2月1日執行完畢釋放出所，
    由臺灣基隆地方法院檢察署檢察官於89年1月31日以89年度
    毒偵緝字第10號為不起訴處分確定。後因施用第一、二毒品
    案件，經觀察、勒戒後，認無繼續施用毒品之傾向，於97年
    12月18日執行完畢釋放出所，由臺灣基隆地方法院檢察署檢
    察官於97年12月18日以97年度毒偵緝字第130、131、132、1
    33號、毒偵字第2847、3003號為不起訴處分確定。另因懲治
    盜匪條例案件，經臺灣高等法院以89年度上訴字第2558號判
    決判處有期徒刑7月4月，乙○○提起上訴，經最高法院以90
    年度台上字第157號判決駁回上訴；又因槍砲彈藥刀械管制
    條例、竊盜、妨害公務等案件，經本院以88年度訴字第673
    號判決判處有期徒刑7月併科罰金新台幣5萬元、10月、3月
    ，應執行有期徒刑1年6月，併科罰金新台幣5萬元；上開各
    罪，經本院以90年度聲字第693號裁定就有期徒刑部分裁定
    應執行有期徒刑8年7月；嗣因減刑，經本院以96年度聲減字
    第1574號裁定就有期徒刑部分減為應執行刑有期徒刑8年，
    有期徒刑部分於97年1月30日因縮刑而執行完畢（自97年1月
    31日起至同年2月27日執行罰金易服勞役，起訴書誤載為於
    已於97年2月27日縮刑期滿執行完畢）（成立累犯）。
二、詎其猶不知悔改，於最後觀察、勒戒執行完畢釋放後5年內
    ，竟復基於分別施用第一級毒品海洛因、第二級毒品安非他
    命及甲基安非他命之犯意，於98年2月23日上午7、8時許，
    在基隆市安樂區○○○路175巷15之2號其母親住處，先後以
    注射針筒注射、放入玻璃球內燒烤吸用方式，分別施用第一
    級毒品海洛因、第二級毒品安非他命及甲基安非他命各1次
    。嗣因另案通緝，於98年月23日15時50分許，為警在基隆市
    安樂區○○○路175巷15之2號查獲，當場扣得其所持有之第
    二級毒品安非他命2包（合計毛重0.31公克），及其所有供
    施用第二級毒品所用之器具吸食器1組、供施用第一級毒品
    用之器具注射針筒3支，並經其同意採尿送驗有毒品嗎啡、
    安非他命、甲基安非他命之陽性反應，因而查悉上情。
三、案經基隆市警察局第四分局報告臺灣基隆地方法院檢察署檢
    察官偵查起訴。
    理  由
壹、程序事項
    本案被告乙○○所犯者非為死刑、無期徒刑、最輕本刑為3
    年以上有期徒刑之罪或高等法院管轄之第一審案件，其於準
    備程序進行中，先就被訴事實為有罪之陳述，經告知其簡式
    審判程序之旨，並聽取公訴人、被告之意見後，本院業已依
    刑事訴訟法第273條之1第1項規定，裁定由受命法官獨任以
    簡式審判程序進行本案之審理。
貳、實體事項
一、上揭事實業據被告乙○○於本院準備程序、審理時自白，而
    被告於98年2月23日18時採集尿液檢體，經送臺灣尖端先進
    生技醫藥股份有限公司以酵素免疫分析法初步檢驗、以氣相
    層析質譜儀為確認檢驗之結果，分別呈嗎啡（海洛因代謝後
    尿液檢出成份）陽性反應（檢出濃度為4370ng／ml）、安非
    他命陽性反應（檢出濃度為1050ng／ml）、甲基安非他命陽
    性反應（檢出濃度為2220ng／ml），有該公司98年3月6日濫
    用藥物檢驗報告各1份、基隆市警察局第四分局偵辦毒品案
    件尿液檢體對照表各1份附卷可稽，並有第二級毒品安非他
    命2包（合計毛重0.31公克）、注射針筒1支、吸食器1組扣
    案為證，且有照片6張附卷可佐，扣案之第二級毒品2包經基
    隆市警察局第四分局依據國防部軍備局生產製造中心第204
    廠製造之毒品檢驗盒試劑初步檢驗結果，呈安非他命反應，
    有基隆市警察局第四分局查獲毒品危害防制條例案毒品初步
    鑑驗報告書附卷可憑，足見被告於本院準備程序及審理時之
    任意性自白，核與事實相符，堪可採信。再查，被告前因施
    用第二級毒品案件，經觀察、勒戒後，認無繼續施用毒品之
    傾向，於89年2月1日執行完畢釋放出所，由臺灣基隆地方法
    院檢察署檢察官於89年1月31日以89年度毒偵緝字第10號為
    不起訴處分確定；後因施用第一、二毒品案件，經觀察、勒
    戒後，認無繼續施用毒品之傾向，於97年12月18日執行完畢
    釋放出所，由臺灣基隆地方法院檢察署檢察官於97年12月18
    日以97年度毒偵緝字第130、131、13 2、133號、毒偵字第2
    847、3003號為不起訴處分確定等節；此有卷附不起訴處分
    書、臺灣基隆地方法院檢察署刑案資料查註紀錄表、臺灣高
    等法院被告前案紀錄表可按，從而，本案事證明確，被告於
    最後觀察、勒制執行完畢釋放後5年內，再犯施用第一、二
    級毒品之犯行，至堪認定，應依法論科。
二、論罪科刑：
  (一)按海洛因、安非他命及甲基安非他命係毒品危害防制條例第
    2條第2項第1、2款所定之第一級毒品、第二級毒品，被告予
    以施用，核其所為，係犯毒品危害防制條例第10條第1項之
    施用第一級毒品罪、第10條第2項之施用第二級毒品罪。其
    持有第一級毒品海洛因、持有第二級毒品安非他命及甲基安
    非他命係供施用，其持有第一級毒品、持有第二級毒品之低
    度行為為施用第一級毒品、施用第二級毒品之高度行為所吸
    收，不另論罪。被告所犯施用第一級毒品罪、施用第二級毒
    品罪2罪間，犯意各別，行為互異，應予分論併罰。
  (二)被告曾因懲治盜匪條例案件，經臺灣高等法院以89年度上訴
    字第2558號判決判處有期徒刑7月4月，被告提起上訴，經最
    高法院以90年度台上字第157號判決駁回上訴；又因槍砲彈
    藥刀械管制條例、竊盜、妨害公務等案件，經本院以88年度
    訴字第673號判決判處有期徒刑7月併科罰金新台幣5萬元、1
    0月、3月，應執行有期徒刑1年6月，併科罰金新台幣5萬元
    ；上開各罪，經本院以90年度聲字第693號裁定就有期徒刑
    部分裁定應執行有期徒刑8年7月；嗣因減刑，經本院以96年
    度聲減字第1574號裁定就有期徒刑部分減為應執行刑有期徒
    刑8年，有期徒刑部分於97年1月30日因縮刑而執行完畢；此
    有臺灣高等法院被告前案紀錄表、臺灣基隆地方法院檢察署
    刑案資料查註紀錄表在卷可稽，其於有期徒刑執行完畢後5
    年以內，故意再犯本件有期徒刑以上之罪，為累犯，應依刑
    法第47條第1項規定，加重其刑。
  (三)爰審酌被告前因施用毒品經觀察、勒戒後，猶不知戒除毒品
    惡習，復再施用第一、二級毒品，並審酌其所犯施用毒品之
    犯罪係戕害自身健康之行為，於他人尚不致造成損害及其施
    用之次數、被告事後坦承犯行之態度等一切情狀，量處如主
    文所示之刑，並定其應執行之刑。
  (四)沒收之諭知：
    扣案之第二級毒品安非他命合計毛重0.31公克（併同難以完
    全析離之包裝袋2只）（蓋無論以何種方式分離包裝袋與其
    內裝之毒品，包裝袋內均會有極微量毒品殘留，故上述包裝
    袋應整體視為查獲毒品之一部分，一併宣告沒收銷燬之，最
    高法院95年度臺上字第3739號、第7354號判決足資參照），
    均為查獲之毒品，不問屬於犯人與否，均應依毒品危害防制
    條例第18條第1項前段宣告沒收銷燬之。另扣案之注射針筒1
    支及吸食器1組，為犯罪行為人即被告所有分別供施用第一
    級毒品、供施用第二級毒品所用之物，業據被告供明在卷，
    依刑法第38條第1項第2款之規定宣告沒收。
三、應適用之法條：
    刑事訴訟法第273條之1第1項、第284條之1、第299條第1項
    前段，毒品危害防制條例第10條第1項、第23條第2項、第18
    條第1項前段，刑法第11條、第47條第1項、第38條第1項第2
    款、第51條第5、9款，判決如主文。
本案經檢察官甲○○樹到庭執行職務
中    華    民    國    98    年    4     月    30    日
                  刑事第三庭法    官  鄭景文
以上正本證明與原本無異。
如不服本判決應於收受本判決後10日內向本院提出上訴書狀，其
未敘述上訴理由者，並得於提起上訴後10日內向本院補提理由書
狀（均須按他造當事人之人數附繕本）「切勿逕送上級法院」。
中    華    民    國    98    年    4     月    30    日
                            書 記 官  李繼業
附錄本案論罪科刑法條：
毒品危害防制條例第10條：
    施用第一級毒品者，處6月以上5年以下有期徒刑。
    施用第二級毒品者，處3年以下有期徒刑。


司法院資訊處製作；財團法人民間司法改革基金會備份。
